【裁判字號】    92,易緝,168
【裁判日期】    920506
【裁判案由】    竊盜
【裁判全文】
台灣台中地方法院刑事判決                      九十二年度易緝字第一六八號
    公  訴  人  台灣台中地方法院檢察署檢察官
    被      告  丙○○
右列被告因竊盜案件，經檢察官提起公訴（九十一年度偵字第一五四二一號）及移
併辦（九十一年度偵字第九四八七號），本院判決如左：
    主      文
丙○○連續竊盜，累犯，處有期徒刑肆月，如易科罰金，以參佰元折算壹日。
    事      實
一、丙○○於民國（下同）八十七年間曾犯竊盜罪，經本院判處有期徒刑四月確定，
    於八十八年十月六日執行完畢。詎丙○○仍不知悔改，復意圖為自己不法之所有
    ，並基於概括之犯意，先於九十一年五月十日下午七時許，在台中市○○區○○
    路四段五三０號旁工地內，將聯宜營造有限公司所有由乙○○管領置於該處之鋼
    筋、鐵片（分別重約四百五十公斤、一百公斤）搬上其僱用不知情之蔡易權所駕
    駛車牌號碼三Ｊ－０三四０號自用小貨車上竊取之，以載往舊貨商變賣，適為乙
    ○○當場發現，而將丙○○扭送警局處理；又於九十一年八月五日下午五時二十
    五分許，在台中市○區○○○街九十三號甲○○負責監工之工地內，以徒手方式
    竊取該工地四樓之鋁窗框二個，得手後將之拆成十支搬運至三樓樓梯時，為承包
    該工地之水電人員蔡尚卿發現報警查獲。
二、案經台中市警察局第一分局報請台灣台中地方法院檢察署檢察官偵查起訴及移送
    併案審理。
    理      由
一、訊之被告丙○○對於其於前開時地，以徒手方式竊取該工地四樓之鋁窗框二個，
    得手後將之拆成十支搬運至三樓樓梯時，為承包該工地之水電人員發現報警查獲
    等情坦承不諱，核與被害人甲○○、證人蔡尚卿分別於警訊時指證述之情節相符
    ，並有物認領保管收據乙紙及現場照片二張附卷可稽，然矢口否認有竊取前開
    鋼筋、鐵片之不法所有意圖，辯稱：該鋼筋、鐵片是伊向一位徐先生以一千元購
    得云云。惟查被告丙○○於前開時地，如何單獨將前開鋼筋、鐵片搬上其僱用不
    知情之蔡易權所駕駛車牌號碼三Ｊ－０三四０號自用小貨車上以載往舊貨商變賣
    ，適為乙○○當場發現後，被告告以向隔壁一位徐先生以一千元購得，惟經乙○
    ○偕同被告在附近詢問及尋找，均未找到被告所稱之徐先生等情，業據被害人乙
    ○○、證人蔡易權分別於警訊時指證述綦詳，並有物領據乙紙及現場照片四張
    附卷可憑；且依被告丙○○於警訊時供稱：置放該鋼筋、鐵片之工地，外圍有以
    鐵片圍起來，門以鐵線綁住，伊自己把鐵線打開，開門進去等語，則被告前與徐
    先生既互不相識，又不知徐先生之真實姓名及住址，衡情豈有任意向徐先生購買
    置於圍牆內不知何人所有之鋼筋、鐵片之理，實與常情有違，自難認有徐先生其
    人，足見被告於前開時地，將鋼筋、鐵片搬上前開自用小貨車上竊取之，以載往
    舊貨商變賣，顯具有不法所有之意圖無疑。是被告所辯，無非事後卸責之詞，不
    足採信，事證明確，其犯行堪以認定。
二、核被告丙○○所為，係犯刑法第三百二十條第一項之竊盜罪。被告先後二次竊盜
    犯行，時間緊接，犯罪構成要件相同，顯係基於概括犯意為之，應依連續犯之規
    定以一罪論，並依法加重其刑。公訴人就被告於前開時地竊取鋼筋、鐵片之犯行
    （即移送併辦部分），未於起訴事實論及，惟既與所起訴事實有連續犯之裁判上
    一罪關係，應為起訴效力所及，本院自得一併審理，附此明。查被告丙○○於
    八十七年間曾犯竊盜罪，經本院判處有期徒刑四月確定，於八十八年十月六日執
    行完畢，有台灣高等法院被告全國前案紀錄表附卷可參，其於五年內再犯本件有
    期徒刑以上之罪，為累犯，依法應加重其刑，並依規定遞加。爰審酌被告犯罪之
    動機、目的、手段、所生危害及犯罪後態度等一切情狀，量處如主文所示之刑，
    並諭知易科罰金之折算標準，以資懲儆。
三、據上論斷，應依刑事訴訟法第二百九十九條第一項前段、刑法第五十六條、第三
    百二十條第一項、第四十七條、第四十一條第一項前段、罰金罰鍰提高標準條例
    第一條前段、第二條，判決如主文。
中    華    民    國    九十二     年       五        月       六    日
                                   臺灣臺中地方法院刑事第三庭
                                        法  官  朱  光  國
右正本證明與原本無異。
如不服本判決，應於判決送達後十日內向本院提出上訴狀( 應附繕本 )，上訴於臺灣
高等法院臺中分院。
                                        書記官
中    華    民    國    九十二     年       五        月       七       日
刑法第三百二十條第一項：
意圖為自己或第三人不法之所有，而竊取他人之動產者，為竊盜罪，處五年以下有期
徒刑、拘役或五百元以下罰金。
                                                                        Ａ


司法院資訊處製作；財團法人民間司法改革基金會備份。
